---
title: "Laporan Praktikum Statistik Teknik"
subtitle: "Analisis Data Rekayasa, Uji Hipotesis, dan Pengendalian Mutu Industri"
author: "Nama Mahasiswa: [Isi Nama Anda] | NIM: [Isi NIM Anda]"
date: "`r Sys.Date()`"
output:
  html_document:
    toc: true
    toc_depth: 3
    toc_float: true
    theme: cosmo
    highlight: tango
---

```{r setup, include=FALSE}
knitr::opts_chunk$set(echo = TRUE, warning = FALSE, message = FALSE)
# Memuat script fungsi yang telah dikerjakan
source("tugas_mahasiswa.R")
```

# 1. Pendahuluan

Praktikum ini bertujuan untuk menerapkan metode statistika dalam bidang rekayasa dan industri, meliputi:
1. **Statistika Deskriptif & Deteksi Pencilan** pada mutu kuat tekan beton.
2. **Uji Hipotesis Standar Mutu** material struktural.
3. **Pemodelan Regresi & Korelasi** suhu operasi terhadap getaran mesin industri.
4. **Analisis Kapabilitas Proses (Statistical Quality Control)**.

---

# 2. Dataset Praktikum

## 2.1 Pengujian Kuat Tekan Beton Silinder
```{r load_beton}
data_beton <- read.csv("data/uji_beton.csv")
head(data_beton)
summary(data_beton$kuat_tekan_mpa)
```

## 2.2 Pengujian Suhu dan Getaran Turbin
```{r load_mesin}
data_mesin <- read.csv("data/suhu_getaran_mesin.csv")
head(data_mesin)
```

---

# 3. Analisis dan Pembahasan

## 3.1 Soal 1: Statistik Deskriptif & Deteksi Outlier
```{r analisis_soal1}
hasil_deskriptif <- hitung_statistik_deskriptif(data_beton$kuat_tekan_mpa)
print(hasil_deskriptif)

# Visualisasi Boxplot & Deteksi Outlier
boxplot(data_beton$kuat_tekan_mpa, 
        main = "Boxplot Kuat Tekan Beton (MPa)",
        ylab = "Kuat Tekan (MPa)",
        col = "#4A90E2",
        border = "#1B365D")
grid()
```

*Interpretasi Hasil:*
*(Tuliskan analisis Anda mengenai rata-rata, sebaran data, dan apakah terdapat nilai pencilan/outlier)*

---

## 3.2 Soal 2: Uji Hipotesis Kekuatan Material
Standar spesifikasi teknis mensyaratkan kekuatan rata-rata beton minimal $\mu = 30$ MPa.
```{r analisis_soal2}
hasil_uji_t <- uji_standar_kekuatan(data_beton$kuat_tekan_mpa, mu_standar = 30, alpha = 0.05)
print(hasil_uji_t)
```

*Interpretasi Hasil:*
*(Jelaskan apakah batch beton ini memenuhi spesifikasi mutu berdasarkan nilai p-value dan t-stat)*

---

## 3.3 Soal 3: Korelasi & Regresi Linier Suhu vs Getaran
```{r analisis_soal3}
hasil_regresi <- analisis_regresi_linier(data_mesin$suhu_operasi_c, data_mesin$getaran_rms)
print(hasil_regresi[c("r", "r_squared", "intercept", "slope")])

# Scatter plot dan Garis Regresi
plot(data_mesin$suhu_operasi_c, data_mesin$getaran_rms,
     main = "Hubungan Suhu Operasi terhadap Getaran Mesin",
     xlab = "Suhu Operasi (°C)",
     ylab = "Getaran RMS (mm/s)",
     pch = 19, col = "#D9534F")
abline(a = hasil_regresi$intercept, b = hasil_regresi$slope, col = "#2E6DA4", lwd = 2)
grid()

# Contoh Prediksi Getaran pada Suhu 85°C dan 110°C
if (is.function(hasil_regresi$prediksi)) {
  prediksi_suhu <- hasil_regresi$prediksi(c(85, 110))
  cat("Prediksi Getaran pada 85°C dan 110°C:\n")
  print(prediksi_suhu)
}
```

*Interpretasi Hasil:*
*(Jelaskan kekuatan hubungan antara kenaikan suhu terhadap kenaikan getaran mesin dan persamaan matematis regresinya)*

---

## 3.4 Soal 4: Kapabilitas Proses Pengendalian Mutu
Batas spesifikasi: USL = 40 MPa, LSL = 24 MPa.
```{r analisis_soal4}
hasil_kapabilitas <- analisis_kapabilitas_proses(data_beton$kuat_tekan_mpa, usl = 40, lsl = 24)
print(hasil_kapabilitas)

# Histogram Distribusi Normal
hist(data_beton$kuat_tekan_mpa, 
     probability = TRUE, 
     main = "Distribusi Kuat Tekan Beton vs Batas Spesifikasi",
     xlab = "Kuat Tekan (MPa)", 
     col = "#E8F4F8", border = "#31708F")
lines(density(data_beton$kuat_tekan_mpa), col = "#D9534F", lwd = 2)
abline(v = c(24, 40), col = "red", lty = 2, lwd = 2)
legend("topright", legend = c("Densitas Data", "Batas USL / LSL"), 
       col = c("#D9534F", "red"), lty = c(1, 2), lwd = 2)
```

*Interpretasi Hasil:*
*(Jelaskan apakah proses produksi beton telah kapabel berdasarkan nilai Cp dan Cpk, serta kenormalan data)*

---

# 4. Kesimpulan Rekayasa

*(Tuliskan rangkuman dan rekomendasi teknis berdasarkan hasil pengolahan data statistik di atas)*
